臺灣臺中地方法院刑事判決　　　　　　　　　　　九十三年度中簡上字第六六九號
　　上　訴　人　臺灣臺中地方法院檢察署檢察官
　　被　　　告　乙○○
右上訴人因被告違反電子遊戲場業管理條例案件，不服本院臺中簡易庭中華民國九十
三年十月十五日九十三年度中簡字第二五○九號第一審簡易判決（聲請簡易處刑案號
：九十三年度偵字第一○六○七號）提起上訴，暨聲請併案辦理（九十三年度偵字第
一八六一七號），本院管轄第二審之合議庭逕依通常程序為第一審判決如左：
    主  文
原判決撤銷。
乙○○連續違反未依電子遊戲場業管理條例規定辦理營利事業登記，不得經營電子遊
戲場業之規定，處拘役陸拾伍日，如易科罰金，以參佰元折算壹日。
扣案之電子遊戲機具「單機」參臺、「瑪琍」貳臺、「水果盤」貳臺、「小瑪琍春秋
二代」壹台、「麻將」壹台、「水果盤」貳台（以上每臺均含ＩＣ板壹片）、日報表
壹張、新臺幣壹仟零伍拾元，均沒收。
    犯罪事實
一、乙○○係臺中市○區○○路二段四六號「慶達便利商店」及臺中市○區○○路二
    四巷二四號「慶昌發便利商店」之負責人，其明知未依電子遊戲場業管理條例規
    定辦理營利事業登記者，不得經營電子遊戲場業，竟為增加收入，未依電子遊戲
    場業管理條例規定辦理營利事業登記，即基於概括之犯意，連續自民國九十三
    年五月五日起，在「慶達便利商店」，擺設電子遊戲機具「單機」三臺、「瑪琍
    」二臺、「水果盤」二臺，自九十三年五月十日起，在「慶昌發便利商店」，
    擺設電子遊戲機具「小瑪琍春秋二代」一臺、「麻將」一臺、「水果盤」二臺，
    供不特定人把玩，每次新臺幣（下同）十元，違規經營電子遊戲場業。嗣於九
    十三年五月十三日上午七時五十分許，在「慶達便利商店」，為警當場查獲該些
    電子遊戲機具正插電營業中，並扣得乙○○所有之上開電子遊戲機具七台（每臺
    均含ＩＣ板一片）、日報表一張、機具內客人打玩時所投入之現金四百八十元，
    九十三年五月十九日十九時五十五分許，在「慶昌發便利商店」，為警查獲該
    些電遊戲機具正插電營業中，並扣得乙○○所有之前開電子遊戲機具四臺（每臺
    均含ＩＣ板一片）、機具內客人打玩時所投入之現金五百七十元。
二、案經臺中市警察局第二分局報請臺灣臺中地方法院檢察署檢察官偵查後聲請以簡
    易判決處刑暨聲請併案辦理。
    理  由
一、右揭事實業據被告乙○○於警詢、檢察官偵訊中及本院審理時坦承不諱，核與「
    慶達便利商店」之不知情職員林秀貞所陳述之情節相符，並有「慶昌發便利商店
    」擺設電子遊戲機具之現場照片四張附卷可稽（參第一○六○七號偵卷第十三～
    第十四頁），及扣案之電子遊戲機具計十一臺、機具內之現金計一千零五十元、
    日報表一張足憑。本件事證明確，被告犯行應堪認定。
二、核被告乙○○所為，係違反電子遊戲場業管理條例第十五條之規定，應依同條例
    第二十二條之規定論處。又被告在兩不同地點經營便利商店，分別附設電子遊戲
    機具供客人把玩，屬兩個犯行，而該二犯行時間緊接，方法相同，觸犯構成要件
    相同之罪名，顯係基於概括犯意為之，應依連續犯規定論以一罪，並加重其刑。
    再檢察官聲請併案辦理部分（即慶達便利商店部分），與聲請簡易判決處刑之事
    實（即慶昌發便利商店部分），有連續犯之裁判上一罪關係，為聲請簡易處刑效
    力所及，本院自得併予審判。原審據以論科固非無見，惟就檢察官移送併辦部分
    未及審酌，則有未洽，檢察官據以提起上訴為有理由，本院自應將原判決撤銷改
    判。爰審酌被告犯後坦認所為態度良好，頗具悔意，行為時間不長，惟擺放電子
    遊戲機具共十一臺情節非輕等一切情狀，量處如主文所示之刑，並諭知易科罰金
    之折算標準。扣案之電子遊戲機具十一臺（每臺均含ＩＣ板一片）、日報表一張
    ，均係被告所有供前開犯罪所用之物，機具內之現金一千零五十元係被告犯罪所
    得之物，此據被告供陳在卷，依刑法第三十八條第一項第二款、第三款之規定，
    均併予宣告沒收。
三、按檢察官聲請以簡易判決處刑之案件，經法院認為有第四百五十一條之一第四項
    但書之情形者，應適用通常訴訟程序審判之，刑事訴訟法第四百五十二條定有明
    文；且對於簡易判決之上訴，準用刑事訴訟法第三編第一章及第二章之規定，管
    轄第二審之地方法院合議庭受理簡易判決上訴案件，應依通常程序審理。其認案
    件有刑事訴訟法第四百五十二條之情形者，應撤銷原判決，逕依通常程序為第一
    審判決，法院辦理刑事訴訟簡易程序案件應行注意事項第十四項亦有規定。查本
    案審判中發現被告尚有其他具裁判上一罪即併案部分之犯罪事實，足認被告所犯
    之罪不合刑事訴訟法第四百四十九條所定得以簡易判決處刑之案件，且本院認定
    之犯罪事實顯然與檢察官據以求處罪刑之事實不符，而有刑事訴訟法第四百五十
    一條之一第四項但書第二款前段之情形，依前揭法律規定，原審適用簡易判決處
    刑程序，尚有未合，應由本院合議庭改依通常程序審理後，逕為第一審之判決，
    檢察官或被告如不服本判決，仍得於法定上訴期間內，向管轄之第二審法院提起
    上訴，附此敘明。
據上論斷，應依刑事訴訟法第四百五十五條之一第一項、第三項、第四百五十二條、
第四百五十一條之一第四項但書第二款前段、第三百六十九條第一項前段、第三百六
十四條、第二百九十九條第一項前段，電子遊戲場業管理條例第二十二條，刑法第十
一條前段、第五十六條、第四十一條第一項前段、第三十八條第一項第二款、第三款
，罰金罰鍰提高標準條例第二條，判決如主文。
本案經檢察官甲○○到庭執行職務
中      華      民      國    九十四    年      一      月     十四     日
                              臺灣臺中地方法院刑事第十三庭
                                  審判長法   官  許 旭 聖
                                        法   官  許 月 馨
  法   官  李 秋 娟
右正本證明與原本無異。
如不服本判決，應於判決送達後十日內向本院提出上訴狀，上訴於臺灣高等法院臺中
分院( 須附繕本 )。
                                        書記官
中      華      民      國    九十四    年      一      月     十四     日
附錄論罪科刑法條
電子遊戲場業管理條例第十五條
未依本條例規定辦理營利事業登記者，不得經營電子遊戲場業。
電子遊戲場業管理條例第二十二條
違反第十五條規定者，處行為人一年以下有期徒刑、拘役或科或併科新臺幣五十萬元
以上二百五十萬元以下罰金。
